【裁判字號】    90,上易,950
【裁判日期】    900725
【裁判案由】    竊盜
【裁判全文】
臺灣高等法院臺南分院刑事判決           九十年度上易字第九五號        Ａ
      上  訴  人  臺灣臺南地方法院檢察署檢察官
      被      告  甲  ○  ○
右上訴人因被告竊盜案件，不服臺灣臺南地方法院九十年度易字第七八八號中華民國
九十年五月十一日第一審判決（起訴案號：臺灣臺南地方法院檢察署九十年度偵字第
三二０六號號），提起上訴，本院判決如左：
      主      文
上訴駁回。
      理      由
一、公訴意旨略以：甲○○意圖為自己不法之所有，於民國九十年三月八日十時許，
    在台南縣官田鄉渡頭村九十五號，持預藏對於人體具有危險性之老虎鉗、螺絲起
    子、斜口鉗、美工刀等兇器進入位於該處之東魁公司，並以上開工具竊取電纜線
    一批，得手後正欲離去時，為東魁公司保全設施所發覺，後經保全公司人員趕至
    現場，因而查獲。並扣得作案工具老虎鉗、螺絲起子、斜口鉗、美工刀等物品，
    因認被告涉有攜帶兇器竊盜罪嫌。
二、按犯罪事實應依證據認定之，無證據不得推定其犯罪事實；又不能證明被告犯罪
    者，即應諭知無罪之判決，刑事訴訟法第一百五十四條、第三百零一條第一項分
    別定有明文。
三、本件公訴人認被告甲○○涉有加重竊盜罪嫌，無非以上揭事實，業據東魁公司工
    地主任指述綦詳，且有保全公司人員陳長德之證詞及扣押書、領結各一紙等資為
    依據。訊據被告甲○○堅決否認有右揭犯行，辯稱：伊因失業以拾荒為業，老虎
    鉗、螺絲起、美工刀等物係伊撿破爛的工具。當天伊沿曾文溪畔拾荒，見有路即
    走進去，看到該公司大門與廠房間的空地上有一段電纜線，以為是廢棄物而撿拾
    之，伊不知如此即屬加重竊盜等語。
四、經查：
  (一)按刑法上之竊盜罪，須意圖為自己或第三人不法之所有，而取他人之所有物，為
    其成立要件。而得為該罪之客體者，依立法理由所載「（第三）財物須為他人現
    所持有者，若無主物、遺失物、遺棄物等，非他人所持有者，雖移入於自己持有
    之內，不得以盜罪論」。
  (二)東魁公司位於官田鄉渡頭村九五號之廠房八十六年間業已荒廢棄置，平常公司小
    門沒有關，除倉庫有老舊機器，聘請保全外，大門到廠房間的空地，原則上對外
    開放，被告在該公司大門與廠房間拾得電纜線一條約七十至九十公分，係該公司
    丟在大門與廠房間的空地上等情，業經東魁公司工地主任乙○○於原審到場證述
    屬實。扣案之電纜線係從被告當時持有之農友牌肥料袋內查獲，業經被告於警訊
    中陳明，被告辯稱係撿破爛才進入該公司，且僅拾得一條電纜線云云，應可採信
    。
  (三)被告拾獲之電纜線東魁公司認係廢棄物，業經乙○○於原審到場結證明確，且其
    於警訊中亦已向警員表明「被告持有之電纜線是廠房所廢棄電纜，沒有任何用途
    」，從被告撿破爛之肥料袋內查獲之電纜線一條，既係東魁公司不要之廢棄物，
    若出賣亦僅能賣得約新台幣五元，此亦據被告於本院調查中供述甚明在卷，依前
    開說明，自難論究被告竊盜罪責。
五、據上所陳，本件依調查所得被告撿拾他人不要之廢棄物，與竊盜罪「取他人之所
    有物」之要件不合，尚不足以認定被告確有竊盜犯行，此外復查無其他積極證據
    足資證明被告有竊盜犯行，原審以不能證明被告犯罪，諭知被告無罪，核無不合
    。檢察官上訴意旨指摘原判決採證不當，為無理由，應予駁回。
據上論斷，應依刑事訴訟法第三百六十八條，判決如主文。
本案經檢察官楊治宇到庭執行職務。
中    華    民    國      九十      年      七      月      二十五      日
                                  臺灣高等法院臺南分院刑事第六庭
                                      審判長法官  楊    明    章
                                            法官  戴    勝    利
                                            法官  顏    基    典
右正本證明與原本無異。
不得上訴。
                                      法院書記官  呂    嘉    文
中    華    民    國      九十      年      七      月     二十六       日


司法院資訊處製作；財團法人民間司法改革基金會備份。
